---
title: "SCA_SS19_Fallstudie"
output: html_document
---

```{r setup, include=FALSE}
knitr::opts_chunk$set(echo = TRUE)
```

## Laden von Packages
```{r, message=FALSE, warning=FALSE}
library("zoo")
library("forecast")
library("ggplot2")
```

```{r}
transactions = read.csv2("Paketone.csv")

str(transactions)

summary(transactions)
```


# Berechnung eines Dataframes mit dem Absatz der verschiedenen Produktgruppen im Vereinigten Königreich

```{r}

# Aggregierung der Verkäufe in der UK je Periode + Produktgruppe, dabei gleichzeitig Bereinigung um 
# negative Werte

gb = aggregate(Menge ~ AccountingMonth + Gruppe, data = subset(transactions, Menge > 0 & Land == "Vereinigtes Königreich"), sum)

# Konvertierung von uk im long format ins wide format

gbwide = reshape(gb, timevar = "Gruppe", idvar = "AccountingMonth", direction = "wide")

# Sortierung anhand des AccountingMonths (aufsteigend)

gbwide = gbwide[order(gbwide$AccountingMonth),]

# Bereinigung des Dataframes ukwide um die aus der Konvertierung resultierenden NAs

gbwide[is.na(gbwide)] = 0

# Konvertierung der Daten in das Time-Series Format

#gbwide$Menge.1 = ts(gbwide$Menge.1, frequency = 12)
#gbwide$Menge.3 = ts(gbwide$Menge.3, frequency = 12)
#gbwide$Menge.5 = ts(gbwide$Menge.5, frequency = 12)
#gbwide$Menge.7 = ts(gbwide$Menge.7, frequency = 12)

# Ausgabe des neuen Dataframes

gbwide

```


# 1. Explorative visuelle Datenanalyse für den Absatz in UK

```{r}

ggplot(gbwide, aes(x = AccountingMonth, y = as.numeric(Menge.1), ymin = 0, ymax = 20), group = 1) + geom_line() + theme(axis.text.x = element_text(angle = 90))

ggplot(gbwide, aes(x = AccountingMonth, y = as.numeric(Menge.3), ymin = 0, ymax = 250), group = 1) + geom_line() + theme(axis.text.x = element_text(angle = 90))

ggplot(gbwide, aes(x = AccountingMonth, y = as.numeric(Menge.5), ymin = 0, ymax = 20), group = 1) + geom_line() + theme(axis.text.x = element_text(angle = 90))

ggplot(gbwide, aes(x = AccountingMonth, y = as.numeric(Menge.7), ymin = 0, ymax = 20), group = 1) + geom_line() + theme(axis.text.x = element_text(angle = 90))

#ggplot(gbwide, aes(x = gbwide$AccountingMonth, ymin = (0), ymax = 250)) + 
  
  #geom_line(aes(y = gbwide$Menge.1, group = 1, colour = "Menge 1")) +

  #geom_line(aes(y = gbwide$Menge.3, group = 1, colour = "Menge 3")) +
  
  #geom_line(aes(y = gbwide$Menge.5, group = 1, colour = "Menge 5")) +
  
  #geom_line(aes(y = gbwide$Menge.7, group = 1, colour = "Menge 7")) +

  #theme(axis.text.x = element_text(angle = 90))

```


# Berechnung der durchschnittlichen monatlichen Nachfragen je Produkt, um damit Ausreißer / Großaufträge besser 
# bestimmen zu können
# Def. Großauftrag: Überschreitet durchschnittliche monatliche Nachfrage

```{r}

summary(gbwide)

```


# Es erscheint nicht sinnvoll, Menge.1 sowie Menge.7 von Großaufträgen gemäß oben stehender Definition zu befreien,
# da das arithmetische Mittel bereits kleiner 1 ist (und nicht weniger als 1 verkauft werden kann). 
# Auch bei Menge 5 gibt es viele Monate, insbesondere am Anfang des Datenbereichs, welche sich auf 0 belaufen. 
# Eine sinnvolle Bereinigung um Großaufträge kann also nur über Exklusion dieser Monate erreicht werden.
# Hier also noch eine Analyse, wie die durchschnittliche Nachfrage in Monaten mit Nachfrage > 0 war:

```{r}

MengeEins = subset(gbwide, Menge.1 > 0)

paste0("Menge 1: ",mean(MengeEins$Menge.1))

# Aus Gründen der Vollständigkeit auch noch der Durchschnitt von Menge 3

paste0("Menge 3: ", mean(gbwide$Menge.3))

MengeFuenf = subset(gbwide, Menge.5 > 0)

paste0("Menge 5: ", mean(MengeFuenf$Menge.5))

MengeSieben = subset(gbwide, Menge.7 > 0)

paste0("Menge 7: ", mean(MengeSieben$Menge.7))

```


# Jetzt Anzeige aller als Großaufträge definierter Einträge in Transactions

```{r}

l_transactionsEins = subset(transactions, Land == "Vereinigtes Königreich" & Gruppe == "1" & Menge > mean(MengeEins$Menge.1))

l_transactionsEins

l_transactionsDrei = subset(transactions, Land == "Vereinigtes Königreich" & Gruppe == "3" & Menge > mean(gbwide$Menge.3))

l_transactionsDrei

l_transactionsFuenf = subset(transactions, Land == "Vereinigtes Königreich" & Gruppe == "5" & Menge > mean(MengeFuenf$Menge.5))

l_transactionsFuenf

l_transactionsSieben = subset(transactions, Land == "Vereinigtes Königreich" & Gruppe == "7" & Menge > mean(MengeSieben$Menge.7))

l_transactionsSieben
```


# Bereinigung um die zuvor identifizierten Werte 
# Keine wiederkehrenden Großaufträge erkannt, daher Löschung bei 3 und 5
# Löschung bei 1 und 7 nicht wirklich sinnvoll, da nicht wirklich Großaufträge


```{r}

row_to_delete = which((transactions$Menge > mean(gbwide$Menge.3) & transactions$Gruppe == "3") | (transactions$Menge > mean(MengeFuenf$Menge.5) & transactions$Gruppe == "5"))

transactions = transactions[-row_to_delete,]

rm(row_to_delete)

```


# Long -> wide des neuen bereinigten Dataframes

```{r}
# Aggregierung der Verkäufe in der UK je Periode + Produktgruppe, dabei gleichzeitig Bereinigung um 
# negative Werte

gb = aggregate(Menge ~ AccountingMonth + Gruppe, data = subset(transactions, Menge > 0 & Land == "Vereinigtes Königreich"), sum)

# Konvertierung von uk im long format ins wide format

gbwide = reshape(gb, timevar = "Gruppe", idvar = "AccountingMonth", direction = "wide")

# Sortierung anhand des AccountingMonths (aufsteigend)

gbwide = gbwide[order(gbwide$AccountingMonth),]

# Bereinigung des Dataframes ukwide um die aus der Konvertierung resultierenden NAs

gbwide[is.na(gbwide)] = 0

# Konvertierung der Daten in das Time-Series Format

#gbwide$Menge.1 = ts(gbwide$Menge.1, frequency = 12)
#gbwide$Menge.3 = ts(gbwide$Menge.3, frequency = 12)
#gbwide$Menge.5 = ts(gbwide$Menge.5, frequency = 12)
#gbwide$Menge.7 = ts(gbwide$Menge.7, frequency = 12)

# Ausgabe des neuen Dataframes

gbwide
```


# 2. Explorative visuelle Datenanalyse für den Absatz in UK

```{r}

ggplot(gbwide, aes(x = AccountingMonth, y = as.numeric(Menge.1), ymin = 0, ymax = 20), group = 1) + geom_line() + theme(axis.text.x = element_text(angle = 90))

ggplot(gbwide, aes(x = AccountingMonth, y = as.numeric(Menge.3), ymin = 0, ymax = 250), group = 1) + geom_line() + theme(axis.text.x = element_text(angle = 90))

ggplot(gbwide, aes(x = AccountingMonth, y = as.numeric(Menge.5), ymin = 0, ymax = 20), group = 1) + geom_line() + theme(axis.text.x = element_text(angle = 90))

ggplot(gbwide, aes(x = AccountingMonth, y = as.numeric(Menge.7), ymin = 0, ymax = 20), group = 1) + geom_line() + theme(axis.text.x = element_text(angle = 90))

```


# 201711 hat extrem hohen Wert für Menge.3, also Überprüfung

```{r}

subset(transactions, Land == "Vereinigtes Königreich" & Gruppe == "3" & AccountingMonth == "201711")

```


# An dieser Stelle sind auffällig viele Aufträge (4) mit Menge 25 und fortlaufenden Bestellnummern zu sehen,
# was darauf hindeutet, dass es sich hierbei nur um einen Auftrag mit der Menge 100 handelt.
# Dieser würde gemäß Definition als Großauftrag klassifiziert werden und bereinigt werden müssen. 
# Eine Analyse der anderen Monate mit hohen Bestellmengen sollte vorher durchgeführt werden, sollte es sich hierbei
# um einen wiederkehrenden Großauftrag handeln. 
# Das sind die Perioden 201311, 201601, 201901, 201903 

```{r}

subset(transactions, Land == "Vereinigtes Königreich" & Gruppe == "3" & (AccountingMonth == "201711" | AccountingMonth == "201311" | AccountingMonth == "201601" | AccountingMonth == "201901" | AccountingMonth == "201903"))

```


# Weder ist das gleiche Muster von Bestellungen wie in 2017-11 zu sehen, noch scheint es ein Muster von 
# Großaufträgen zu sehen. Bereinigung deshalb nur um die vorher identifizierten Werte.

```{r}

row_to_delete = which(transactions$Menge == "25" & transactions$Gruppe == "3" & transactions$AccountingMonth == "201711")

transactions = transactions[-row_to_delete,]

rm(row_to_delete)

subset(transactions, Land == "Vereinigtes Königreich" & Gruppe == "3" & AccountingMonth == "201711")

```


# Long -> wide des neuen bereinigten Dataframes

```{r}
# Aggregierung der Verkäufe in der UK je Periode + Produktgruppe, dabei gleichzeitig Bereinigung um 
# negative Werte

gb = aggregate(Menge ~ AccountingMonth + Gruppe, data = subset(transactions, Menge > 0 & Land == "Vereinigtes Königreich"), sum)

# Konvertierung von uk im long format ins wide format

gbwide = reshape(gb, timevar = "Gruppe", idvar = "AccountingMonth", direction = "wide")

# Sortierung anhand des AccountingMonths (aufsteigend)

gbwide = gbwide[order(gbwide$AccountingMonth),]

# Bereinigung des Dataframes ukwide um die aus der Konvertierung resultierenden NAs

gbwide[is.na(gbwide)] = 0

# Konvertierung der Daten in das Time-Series Format

#gbwide$Menge.1 = ts(gbwide$Menge.1, frequency = 12)
#gbwide$Menge.3 = ts(gbwide$Menge.3, frequency = 12)
#gbwide$Menge.5 = ts(gbwide$Menge.5, frequency = 12)
#gbwide$Menge.7 = ts(gbwide$Menge.7, frequency = 12)

# Ausgabe des neuen Dataframes

gbwide
```


# 3. Explorative visuelle Datenanalyse für den Absatz in UK

```{r}

ggplot(gbwide, aes(x = AccountingMonth, y = as.numeric(Menge.1), ymin = 0, ymax = 20), group = 1) + geom_line() + theme(axis.text.x = element_text(angle = 90))

ggplot(gbwide, aes(x = AccountingMonth, y = as.numeric(Menge.3), ymin = 0, ymax = 250), group = 1) + geom_line() + theme(axis.text.x = element_text(angle = 90))

ggplot(gbwide, aes(x = AccountingMonth, y = as.numeric(Menge.5), ymin = 0, ymax = 20), group = 1) + geom_line() + theme(axis.text.x = element_text(angle = 90))

ggplot(gbwide, aes(x = AccountingMonth, y = as.numeric(Menge.7), ymin = 0, ymax = 20), group = 1) + geom_line() + theme(axis.text.x = element_text(angle = 90))

```





